臺灣基隆地方法院刑事判決　　　　　　　　　　　　　九十一年度訴緝字第一三號
　　公　訴　人　臺灣基隆地方法院檢察署檢察官
　　被　　　告　乙○○
右列被告因違反電信法等案件，經檢察官提起公訴（九十年度偵字第四八三三號），
本院判決如左：
    主  文
乙○○共同連續意圖為自己不法之利益，以有線方式，盜用他人電信設備通信，處有
期徒刑肆月，如易科罰金，以銀元佰元即新臺幣玖佰元折算壹日。
    事  實
一、乙○○於民國九十年五月間，利用甲○○○暫時遷住他處機會，未經許可無故侵
    入甲○○○位於台北縣金山鄉○○路六十八號三樓住處居住後，即通知明知上址
    並非乙○○住處之張志宏（業經本院另為有罪判決）購買食物送至上揭處所供其
    食用並聊天，乙○○此時即仍基於與張志宏基於犯意之聯絡，使張志宏未經許可
    亦無故侵入甲○○○之上揭住處，又乙○○與張志宏另共同意圖為自己不法所有
    之概括犯意聯絡，以有線方式，多次盜用甲○○○屋內家用電話（用戶號碼：0
    0000000）與朋友通話聊天及聽取色情電話，因此獲得免付通話費用利益
    為新臺幣二萬三千元。嗣因甲○○○發現報警處理，始悉上情。
二、案經被害人甲○○○訴由臺灣基隆地方法院檢察署檢察官偵查起訴。
    理  由
一、右揭犯罪事實業據被告乙○○迭於警訊、偵查及本院審理中坦承不諱，核與被害
    人甲○○○之指訴相符，復有電話通話明細表一份附卷可稽，被告自白顯與事實
    相符，事證明確，被告犯行堪可認定，應依法論科。
二、按電信法第五十六條第一項之罪，以意圖為自己或第三人不法之利益，使用有線
    、無線或其他電磁方式，盜接或盜用他人電信設備通信者為要件。本罪之處罰詐
    得免繳電信通信費用之不法利益規定，乃刑法詐欺得利罪之特別法，依特別法優
    於普通法之原則，自毋庸再論以刑法詐欺得利罪。且按本罪構成要件所稱以有線
    、無線或其他電磁方式，盜接或盜用他人電信設備通信者，並不限於以盜拷他人
    行動電話之序號、內碼等資料於自己之手機內，為盜用之唯一方式，其他諸如：
    利用他人住宅內之有線電話，盜打他人電話為通信行為；或在住宅外之電話接線
    箱內，盜接他人之有線電話線路，以自己之電話機盜打他人電話為通信行為；或
    意圖為自己不法之所有，竊取他人之行動電話手機，進而為盜打通信之行為；或
    僅以使用竊盜之意思，擅取他人之行動電話手機為盜打通信之行為等，不一而足
    ，皆成立本罪（最高法院八十八年度台非字第四三號判決參照）。是核被告所為
    ，係犯電信法第五十六條第一項之意圖為自己不法之利益，以有線方式盜用他人
    電信設備通信罪及刑法第三百零六條第一項之侵入住宅罪。被告與張志宏二人就
    前揭二罪間，均具有犯意聯絡及行為分攤，為共同正犯。其連續多日先後多次撥
    打電話犯行，時間緊接，犯意概括，所犯構成要件相同，為連續犯，依刑法第五
    十六條規定以一罪論。被告所犯以有線方式盜用他人電信設備通信罪與侵入住宅
    罪間，有方法結果之牽連關係，為牽連犯，應從一重以有線方式盜用他人電信設
    備通信罪處斷。爰審酌被告並未破壞被害人之電信設備，僅係單純未經同意而使
    用他人之家用電話，被告已與被害人因此所受損害，成立和解契約，表示願意賠
    償，被告犯後態度尚稱良好等一切情狀，量處如主文所示之刑，併諭知易科罰金
    之折算標準，以示儆懲。
三、末按，電信法第六十條規定，犯五十六條第一項之罪者，其電信器材，不問屬於
    犯人與否，沒收之，核其所指之電信器材，應指行為人用以盜接或盜用他人電信
    設備通信之有線、無線或其他電磁方式所使用之電信器材而言。本件被告係直接
    盜用撥打被害人之家用有線電話，並經由被害人合法承租使用之電信設備通信，
    並未破壞或更動任何電信設備之本身及其周邊，自無使用該條文所稱之「電信器
    材」，是有關被害人甲○○○所有之電信設備即家用有線電話一具，亦無依電信
    法第六十條規定沒收之問題甚明，附此敘明。
四、據上論斷，應依刑事訴訟法第二百九十九條第一項前段，電信法第五十六條第一
    項，刑法第十一條前段、第二十八條、第五十六條、第三百零六條第一項、第五
    十五條、第四十一條第一項前段，罰金罰鍰提高標準條例第第一條前段、第二條
    ，判決如主文。
本案經檢察官吳佳齡到庭執行職務。
中      華      民      國    九十一    年      五      月     二十八   日
                                臺灣基隆地方法院刑事第二庭
                                      法  官    王  翠  芬
右正本證明與原本無異。
對於本件判決如有不服，應於收受送達後十日內，向本院提出上訴書狀，上訴於臺灣
高等法院，並按他造當事人之人數附具繕本。
                                      書記官    明  祖  斌
中      華      民      國    九十一    年      五      月     二十九   日
附錄論罪法條
電信法第五十六條：
意圖為自己或第三人不法之利益，以有線、無線或其他電磁方式，盜接或盜用他人電
信設備通信者，處五年以下有期徒刑，得併科新台幣一百五十萬元以下罰金。
意圖供自己或第三人盜接或盜用他人電信設備通信，而製造、變造或輸入電信器材者
，處一年以上七年以下有期徒刑，得併科新台幣三百萬元以下罰金。意圖供第三人盜
接或盜用他人電信設備通信，而販賣、轉讓、出租或出借電信器材者，亦同。
意圖供自己或第三人犯罪之用而持有前項之電信器材者，處三年以下有期徒刑，得併
科新台幣五十萬元以下罰金。
第一項及第二項之未遂犯罰之。
刑法第三百零六條：
無故侵入他人住宅、建築物或附連圍繞之土地或船艦者，處一年以下有期徒刑、拘役
或三百元以下罰金。
無故隱匿其內，或受退去之要求而仍留滯者，亦同。
